# 请教陈老师：关于销售合同中产品所有权自乙方履行完毕其付款义务和转移

提问人：whatchen 时间：2013-08-28 23:58:03
陈老师： 销售合同中关于 所有权和风险转移的条款如下：
1 。甲方交付给乙方的产品的相关风险应在产品送达乙方指定地点之时由甲方转移至乙方。乙方应配合甲方接受货物，若乙方延迟履行或不履行接收货物的义务、导致产品未能及时交付的，乙方应向甲方支付相当于甲方增加的物流成本的两倍的赔偿。
2 。甲方交付给乙方的产品的所有权自乙方履行完毕其付款义务后转移。
这个销售合同中，风险为交付乙方转移，但所有权转移为履行完毕其付款义务。我记得有指引讲，如果为回收应收帐款而订立的此类条款，收入确认还是应该在交付货物的时点。具体是个文里有讲？

回答人：chenyiwei
你看一下《企业会计准则讲解（ 2010 ）》第十五章第二节。要注意区分“所有权上的主要风险和报酬”和“法律上的所有权”这两个概念的区别。前者才是会计上确认收入时考虑的主要因素。